【裁判字號】    92,交聲,968
【裁判日期】    921031
【裁判案由】    聲明異議
【裁判全文】
臺灣臺中地方法院交通事件裁定                    九十二年度交聲字第九六八號
    原處分機關  交通部公路總局台中區監理所
    異 議人 即
    受處分人    甲○○○○股份有限公司
    代  表  人  張樑堂  住同右.
右列受處分人因違反道路交通管理處罰條例案件，對於交通部公路總局臺中區監理所
中華民國九十二年九月九日所為之裁決（中監違字第裁六０─ＺＧ0000000號
、六０─ＺＢ0000000號、六０─Ｇ00000000號），聲明異議，本院
裁定如左：
    主  文
異議駁回。
    理  由
一、按汽車行駛高速公路，應依速限標誌指示；汽車行駛於高速公路或設站管制之道
    路，而不遵管制之規定者，處汽車駕駛人新臺幣（下同）三千元以上六千元以下
    罰鍰，又汽車駕駛人，行車速度，超過規定之最高時速者，處一千二百元以上二
    千四百元以下罰鍰，高速公路交通管制規則第五條第一項、道路交通管理處罰條
    例第三十三條第一項、第四十條第一項分別定有明文。另汽車違反道路交通管理
    事件，以科學儀器取得違規證據資料，足資認定其違規事實者，得逕行舉發之，
    而逕行舉發，應記明車輛牌照號碼、車型等可資辨明之資料，查明汽車所有人姓
    名或名稱、住址，並以該汽車所有人為被通知人製單舉發之，由舉發機關送達被
    通知人；且逕行舉發違反道路交通管理事件，經汽車所有人依通知單之應到案日
    期前到案，並告知違規駕駛人姓名、身分證統一編號及住址者，處罰機關應即另
    行通知違規駕駛人到案依法處理，逾應到案日期，處罰機關應依道路交通管理處
    罰條例第八十五條第三項規定處罰該汽車所有人，違反道路交通管理事件統一裁
    罰標準及處理細則第二十三條第一項第五款、第二項、第十一條第一項第二款、
    第二十四條亦分別定有明文。再按對於當事人之送達，應為送達之處所不明者，
    行政機關得依申請准為公示送達，如無人為公示送達之申請者，行政機關為避免
    行政程序遲延，認有必要時，得依職權命為公示送達，亦分別為行政程序法第七
    十八條第一項第一款、第二項所明定。
二、本件異議人即受處分人甲○○○○股份有限公司聲明異議意旨略以：異議人甲○
    ○○○股份有限公司住址為台中市○區○○路一０六０號，今異議人並未收到「
    舉發違反道路交通管理事件單」之通知，無法繳納，且未受到合法通知，無法知
    悉應到案日期，則台中區監理站未經合法送達逕行判決，其裁判程序即屬不適法
    。為此交通部台中區監理所交通事件所為之處分，顯有違誤，請求撤銷原處分等
    語。
三、本院查：本件受處分人所有之車牌號碼Ａ三─０九八五號、三Ｖ─一九一二號自
    用小客車，確於民國九十一年十月二十六日八時十三分許、九十一年十二月二十
    二日八十四十一分、九十二年一月二十日十三時五十二分，分別在國道三號高速
    公路南下二四一公里處、國道一號高速公路北上一四０公里處、台七十四線南下
    五點五公里處超速行車之事實，為異議人所不爭執，並經內政部警政署國道公路
    警察局第七、第二警察隊警員及台中市警察局交通警察隊警員依法逕行舉發，分
    別掣發公警局交字第ＺＧ0000000號、ＺＢ0000000號、中市警交
    字第00000000「舉發違反道路交通管理事件通知單」，該通知單並寄發
    至受處分人陳報之公司所在地台中市○區○○里○○路一０六０號，因無法送達
    而退件，原舉發單位乃辦理公示送達等情，有前揭舉發單影本、內政部警政署國
    道公路警察局第七警察隊九十一年十一月二十二日公警國七交字第０九一０００
    九一七二號、第二警察隊九十二年二月十七日公警國二交字第０九二０００一一
    二０號、台中市警察局九十二年六月五日中市警交字第０九二０００九七四七二
    號公告暨告發單退件移送清冊影本各乙份在卷可考；又受處分人公司登記之地址
    迄今仍係上址，並未辦理變更登記，此由本院之送達證書係送達至該址，且由受
    處分人代表人張樑堂本人親自收受可證。從而，受處分人所有之自用小客車既有
    前揭違規行為，且舉發單在無法送達而退件後，原舉發單位亦已依法辦理公示送
    達，已生送達之效力；交通部公路局臺中區監理所本於上開舉發通知單，在未有
    繳交罰鍰紀錄下據以裁處車輛所有人即受處分人如前開裁決書所應繳納罰鍰，於
    法並無不合，本件異議為無理由，應予駁回。
四、據上論斷，應依道路交通管理處罰條例第八十七條第二項、道路交通案件處理辦
    法第十九條，裁定如主文。
中      華      民      國    九十二    年      十      月    三十一    日
                                臺灣臺中地方法院交通法庭
                                      法  官  郭  德  進
右正本證明與原本無異。
如不服本裁定應於送達後五日內向本院提出抗告狀。
                                      書記官
中      華      民      國    九十二    年      十      月    三十一    日


司法院資訊處製作；財團法人民間司法改革基金會備份。
